臺灣高等法院刑事判決
110年度上易字第1906號
上  訴  人  臺灣臺北地方檢察署檢察官
上  訴  人  
即  被  告  張俊明



            周榮昌



上列上訴人因被告竊盜案件，不服臺灣臺北地方法院110年度審
易字第1601號，中華民國110年11月4日第一審判決（起訴案號：
臺灣臺北地方檢察署110年度偵字第16303、16304號），提起上
訴，本院判決如下：
    主  文
上訴駁回。
    事  實
一、張俊明與黃建安（涉嫌加重竊盜部分，業經本院以110年度
    上易字第1568號判刑確定）共同意圖為自己不法之所有，基
    於加重竊盜之犯意聯絡，於民國110年4月14日3時41分許，
    由黃建安騎乘車牌號碼000-000號普通重型機車，張俊明駕
    駛車牌號碼00-0000號自用小貨車，一同至許佩琦經營址設○
    ○市○○區○○街00號之「○○○藝品店」，由黃建安在該店對面公
    園把風，張俊明徒手翻越上址0樓窗戶進入店內之方式，竊
    取許佩琦所有如附表編號1所示之物品，得手後二人分別駕
    駛上開交通工具逃逸。
二、張俊明另行起意，復與周榮昌共同意圖為自己不法之所有，
    基於加重竊盜之犯意聯絡，於110年4月28日4時25分許，共
    乘計程車前往許佩琦經營之上開藝品店，由周榮昌在店外把
    風，張俊明利用現場木梯及鐵架攀爬至該店0樓，踰越未上
    鎖窗戶入內，竊取許佩琦所有如附表編號2所示之普洱茶餅4
    0片，得手後拋至1樓由周榮昌裝箱，2人再搭乘計程車逃逸
    。嗣警方接獲許佩琦報案，經調閱現場周遭監視器畫面比對
    ，拘提張俊明與周榮昌到案，並在張俊明住處搜索扣得普洱
    茶餅6片。
    理  由
壹、證據能力
一、本件檢察官就本判決所引被告以外之人於審判外陳述之證據
    能力均不爭執，亦未於言詞辯論終結前聲明異議，而被告2
    人經本院合法傳喚無正當理由均未到庭，其等於原審並未爭
    執上開證據之證據能力，本院審酌該等證據作成時並無不當
    取得情形，認以之作為本案證據亦屬適當，依刑事訴訟法第
    159條之5規定，均有證據能力。
二、本判決所引用之其他非供述證據，查無違反法定程序取得之
    情形，依同法第158條之4反面解釋，均具證據能力。
貳、實體部分
一、被告2人經本院合法通知無正當理由均未到庭陳述，其等於
    警詢、偵訊、原審審理及上訴狀中，就上開事實坦承不諱（
    偵16303卷第17-24、31-32、42-45、270-271頁，原審卷第1
    28-129、134頁，本院卷第27-33頁），核與告訴人許佩琦之
    指證相符（偵16303卷第53-61頁，本院卷第183-184頁），
    並有監視器影像截圖、○○市政府警察局○○分局搜索扣押筆錄
    、扣押物品目錄表、贓物認領保管單、扣押物品照片（偵16
    303卷第63、69-73、81-85、89-124、175-193、205-209、2
    93-301頁，偵16304卷第63-67頁）可佐，足認被告2人前開
    任意性自白與事實相符，應可採信。從而，本件事證明確，
    被告2人加重竊盜犯行堪以認定，均應依法論科。
二、論罪部分
（一）按刑法第321 條第1 項第2 款所指之「毀」係指毀損，稱
      「越」則指踰越或超越，只要踰越或超越門窗之行為使該
      門窗喪失防盜作用，即該當於上開規定之要件，不以是否
      為他人之住宅或有人居住建築物之門窗為要件。
（二）核被告2人所為，均係犯刑法第321條第1項第2款之踰越窗
      戶竊盜罪。被告張俊明與黃建安就事實一之犯行、及與被
      告周榮昌就事實二之犯行，各有犯意聯絡及行為分擔，均
      為共同正犯。被告張俊明所犯本案2件踰越窗戶竊盜罪，
      犯意各別、行為互殊，應分論併罰。
（三）事實一部分，起訴事實雖未敘及被告張俊明竊得「五色水
      晶手串2只（價值共6000元）」，惟依告訴人許佩琦所證
      ，該次失竊物品確實包含前開手串（偵16303卷第56頁，
      本院卷第183-184頁），而此與原起訴事實為單純一罪關
      係，為起訴效力所及，本院自應併予審理。
（四）累犯之說明：
   1、被告張俊明前因①施用毒品案件，經原審法院以102年度審
      簡字第1107號判決判處有期徒刑5月（共2罪），應執行有
      期徒刑9月確定；②竊盜案件，經臺灣新北地方法院（下稱
      新北地院）以103年度審簡字第953號判決判處有期徒刑4
      月確定；③竊盜案件，經臺灣士林地方法院（下稱士林地
      院）以103年度審易字第1854號判決判處有期徒刑10月確
      定；④竊盜案件，經原審法院以103年度審易緝字第35號判
      決判處有期徒刑8月（共2罪）、7月（共3罪），應執行有
      期徒刑2年6月確定；⑤施用毒品案件，經原審法院以103年
      度審簡字第1140號判決判處有期徒刑6月確定；⑥違反電信
      法案件，經原審法院以103年度審簡字第2356號判決判處
      有期徒刑4月確定；⑦施用毒品案件，經新北地院以103年
      度審簡字第1594號判決判處有期徒刑6月確定；⑧竊盜案件
      ，經臺灣桃園地方法院（下稱桃園地院）以103年度桃簡
      字第2123號判決判處有期徒刑4月確定。上開②至⑧罪刑，
      經桃園地院以104年度聲字第3150號裁定應執行有期徒刑4
      年9月確定。嗣前開應執行刑有期徒刑9月、4年9月，另與
      其先前所犯竊盜等罪遭撤銷假釋所餘之殘刑3月3日接續執
      行，於108年5月10日因縮短刑期假釋出監，於108年12月1
      5日保護管束期滿未經撤銷假釋，視為執行完畢。
   2、被告周榮昌前因①施用毒品案件，經桃園地院以104年度審
      簡字第609號判決判處有期徒刑6月，上訴後，經同院以10
      4年度簡上字第351號判決駁回上訴確定；②施用毒品案件
      ，經桃園地院以105年度審簡字第720號判決判處有期徒刑
      6月確定；③竊盜案件，經原審法院以105年度審易字第105
      9號判決判處有期徒刑7月(共3罪)，應執行有期徒刑1年確
      定；④竊盜案件，經原審法院以105年度審簡字第2076、20
      81號判決判處有期徒刑6月、2月(共3罪)、3月，應執行有
      期徒刑10月確定。上開②至④罪刑，經桃園地院以106年度
      聲字第1223號裁定應執行有期徒刑2年2月確定。嗣前開應
      執行刑有期徒刑6月、2年2月，另與其先前所犯之竊盜等
      罪遭撤銷假釋所餘之殘刑1年3月19日接續執行，於108年1
      1月13日因縮短刑期假釋出監，於109年7月1日保護管束期
      滿未經撤銷假釋，視為執行完畢等情，有本院被告前案紀
      錄表可查。
   3、被告2人於受有期徒刑執行完畢後，5年內故意再犯本件有
      期徒刑以上之罪，均為累犯。依司法院釋字第775號解釋
      意旨，審酌被告2人前揭構成累犯之前科俱為竊盜案件，
      與本件為相同類型之犯罪，可見其等對刑罰反應力薄弱，
      皆有依累犯規定加重其刑之必要，均應依刑法第47條第1
      項之規定加重其刑。　
三、駁回上訴理由　
（一）原審以被告2人犯罪事證明確，就累犯加重其刑詳加說明
      ，適用刑法第321條第1項第2款，並審酌其等本應循合法
      途徑賺取所需，竟為滿足己身慾望，任意竊取他人財物，
      欠缺尊重他人財產權觀念，足生損害於被害人，並考量其
      等犯後態度、犯罪動機、手段、本案遭竊財物之數量及價
      值、犯罪角色分配，暨被告張俊明自述高中畢業、曾在醫
      院擔任看護工作、無扶養對象；被告周榮昌自述國小肄業
      、從事修理音響及電器、無扶養對象之生活經濟狀況（原
      審卷第135頁)，又如附表所示失竊物品，僅編號2普洱茶
      餅6片由告訴人領回（偵16303卷第63頁），及被告2人均
      未賠償告訴人，及告訴人請求對被告2人從重量刑等一切
      情狀，就被告張俊明所犯2罪各量處有期徒刑8月、9月（
      定應執行刑有期徒刑1年），就被告周榮昌量處有期徒刑8
      月。並就沒收部分敘明：①未扣案如附表編號1所示之物，
      為被告張俊明犯事實欄一之罪所得之財物，且未返還或賠
      償被害人，應依刑法第38條之1第1項前段、第3項規定，
      於其罪刑項下宣告沒收，並於全部或一部不能沒收或不宜
      執行沒收時，追徵其價額；②未扣案如附表編號2之物，為
      被告2人犯事實欄二之罪所得財物，其等就分贓方式於原
      審審理時均供稱：周榮昌沒有分到東西等語 (原審卷第13
      3頁)，可認被告張俊明實際取得全數竊得財物，被告周榮
      昌並未分得任何財物。又普洱茶餅40片中有6片由告訴人
      領回，應就被告張俊明尚未遭剝奪之犯罪所得（普洱茶餅
      34片）依刑法第38條之1第1項前段、第3項規定宣告沒收
      ，並於全部或一部不能沒收或不宜執行沒收時，追徵其價
      額；③其餘扣案手機與吸食器，無證據證明與本案有關，
      均不予宣告沒收。經核原判決認事用法、量刑及沒收諭知
      均無不當，應予維持。
（二）檢察官上訴意旨主張：被告2人均有多次竊盜前科，素行
      顯非良好，竟不知悔改，復犯本案竊盜犯行，犯後未得告
      訴人原諒或達成和解，亦未交代贓物去向，使告訴人受有
      損害，並危害社會治安，原審量刑過輕。被告2人提起上
      訴主張：原審沒有安排被告與告訴人調解，就直接判刑，
      明顯量刑過重；被告周榮昌另主張未分得財物，原審刑度
      竟與張俊明相同，顯然判刑過重，惟：
　 1、按刑事審判旨在實現刑罰權之分配正義，故法院對有罪被
      告之科刑，應符合罪刑相當之原則，使輕重得宜，罰當其
      罪，以契合社會之法律感情，此所以刑法第57條明定科刑
      時應審酌一切情狀，尤應注意該條所列10款事項以為科刑
      輕重之標準，俾使法院就個案之量刑，能斟酌至當。而量
      刑輕重係屬事實審法院得依職權自由裁量之事項，苟已斟
      酌刑法第57條各款所列情狀而未逾越法定刑度，不得遽指
      為違法（最高法院72年台上字第6696號判例意旨參照）。
　 2、原審判決就被告2人已綜合審酌各項量刑因子予以量定，
      並已斟酌其等前有多次竊盜前科、本案犯罪分工情節與遭
      竊財物之數量及價值、被告張俊明獨得全部贓物、被告2
      人均未與告訴人達成和解之犯後態度等一切情狀；且被告
      2人所犯加重竊盜罪之法定刑為6月以上5年以下有期徒刑
      ，得併科新臺幣50萬元以下之罰金，原判決綜參上情後，
      對被告張俊明所犯2罪各判處有期徒刑8月、9月，對被告
      周榮昌判處有期徒刑8月，足見未分得贓物之被告周榮昌
      ，原審量處之刑度已較被告張俊明減少1月；復以被告2人
      於本院準備程序及審理程序經合法傳喚均未到庭，難認有
      與告訴人和解或調解之真意，原審之量刑既無輕重失衡可
      言，亦無逾越職權、違反比例原則等不當或違法之處。從
      而，檢察官上訴指摘原審量刑過輕，被告2人上訴指摘原
      審量刑過重，均無理由，應予駁回。
四、本件被告2人經合法傳喚，皆無正當理由未於審理期日到庭
    ，有其等個人基本資料查詢結果、本院出入監簡列表及送達
    證書等件在卷足憑，爰不待其陳述逕行判決。
據上論斷，應依刑事訴訟法第371條、第368條，判決如主文。
本案經檢察官王正皓到庭執行職務。
中　　華　　民　　國　　111 　年　　3 　　月　　29　　日
                  刑事第二十五庭審判長法  官 邱滋杉
                                      法  官 陳彥年
                                      法  官 邱瓊瑩

以上正本證明與原本無異。
不得上訴。
                                      書記官 桑子樑
中　　華　　民　　國　　111 　年　　3 　　月　　29　　日
附錄：本案論罪科刑法條全文
中華民國刑法第321條
犯前條第1項、第2項之罪而有下列情形之一者，處6月以上5年以
下有期徒刑，得併科50萬元以下罰金：
一、侵入住宅或有人居住之建築物、船艦或隱匿其內而犯之。
二、毀越門窗、牆垣或其他安全設備而犯之。
三、攜帶兇器而犯之。
四、結夥三人以上而犯之。
五、乘火災、水災或其他災害之際而犯之。
六、在車站、港埠、航空站或其他供水、陸、空公眾運輸之舟、
    車、航空機內而犯之。
前項之未遂犯罰之。
附表：　　
編號 遭竊物品  應沒收之物 1 緬甸冰種花青玉鐲1只(價值新臺幣〈下同〉15萬元)  緬甸冰種花青玉鐲1只  紅髮晶葫蘆型雕件1只(價值8千元)  紅髮晶葫蘆型雕件1只  緬甸冰種玉觀音9只(起訴書誤載為10只)（價值共13萬5千元)  緬甸冰種玉觀音9只  小玉件15只(起訴書誤載為20只)(價值共6萬元)  小玉件15只  現金1800元  現金1800元  五色水晶手串2只(價值共6千元)  五色水晶手串2只  2 普洱茶餅40片(其中6片業經告訴人領回)  普洱茶餅34片